臺灣臺北地方法院民事裁定
111年度抗字第130號
抗  告  人  陳秀鳳  
相  對  人  中菱汽車租賃股份有限公司

法定代理人  陳俊    


上列當事人間聲請本票裁定事件，抗告人對於民國110年12月22
日本院110年度司票字第19794號民事裁定提起抗告，本院裁定如
下：
    主  文
一、抗告駁回。
二、抗告程序費用新臺幣1,000元由抗告人負擔。
    理  由
一、本件相對人以其執有抗告人與第三人丹克斐勒有限公司、陳
    柏豪於民國110年7月19日共同簽發，面額新臺幣（下同）7,
    290,000元，付款地在臺北市○○區○○街000號5樓，利息按週
    年利率18％計算，到期日為110年12月15日，記載免除作成拒
    絕證書之本票1紙（下稱系爭本票），詎於屆期提示僅獲部
    分付款，尚欠6,289,000元未受清償等語為由，向本院聲請
    裁定准就上開未清償之票款及自110年12月16日起至清償日
    止，按週年利率16％計算之利息為強制執行，經本院司法事
    務官裁定准許。抗告人提起抗告，理由略以：抗告人未簽發
    系爭本票，兩造間無任何債權關係，且相對人未提示系爭本
    票請求付款，自不得行使追索權等語。
二、按執票人向本票發票人行使追索權時，得聲請法院裁定後強
    制執行，票據法第123條定有明文。而本票之發票人得為免
    除作成拒絕證書之記載，發票人為此記載時，執票人得不請
    求作成拒絕證書而行使追索權；執票人雖仍應於所定期限內
    為承兌或付款之提示，惟對於執票人主張未為提示者，應負
    舉證之責，此觀票據法第124條、第94條第1項、第2項前段
    、第95條規定自明。是本票既載明免除作成拒絕證書，則執
    票人聲請裁定准予強制執行時，自毋庸提出已為付款提示之
    證據。又法院依上開規定許可對發票人之強制執行，及其抗
    告之審查，均僅依非訟事件程序，就本票形式上之要件是否
    具備予以審查即可，本票發票人縱對於簽章之真正有所爭執
    ，法院仍應為准許強制執行之裁定，發票人應提起確認之訴
    ，以資解決，此有最高法院50年度第3次民、刑庭總會會議
    決議 ㈢、 52年度台抗字第163號民事裁定意旨可據。
三、查相對人主張其執有抗告人與第三人共同簽發之系爭本票，
    經提示未獲足額清償，聲請准就系爭本票中未受償金額及約
    定利息強制執行，業據提出系爭本票為證，而系爭本票核與
    票據法第120條、第123條本票應記載事項及准許本票強制執
    行之規定相符。抗告人雖主張相對人未為付款之提示，惟未
    舉證以實其說，自難憑採。抗告人另抗辯本票之原因債權不
    存在、否認系爭本票為其所簽發等，惟此類實體事項之爭執
    具有訟爭性、對立性，尚非本院依非訟事件程序所得審究，
    抗告人應另循訴訟程序解決。是以，原裁定准許相對人持系
    爭本票就票款為強制執行，並無違誤。抗告意旨指摘原裁定
    不當，求予廢棄，為無理由，應予駁回。
四、據上論結，本件抗告為無理由，依非訟事件法第21條第2項
　　、第24條第1項、第46條，民事訴訟法第495條之1第1項、第
    449條第1項、第95條、第78條，裁定如主文。
中　　華　　民　　國　　111 　年　　2 　　月　　22　　日
                  民事第三庭  審判長法  官　方祥鴻
　　　　　　　　　    　　　　　　　法  官  林瑋桓
　　　　　　　　　                  法  官  王沛元
以上正本係照原本作成。
本裁定僅得以適用法規顯有錯誤為理由提起再抗告。如提起再抗
告，應於裁定送達後10日內委任律師為代理人向本院提出再抗告
狀，並繳納再抗告費新臺幣1,000元。　　　　　　　　　
中　　華　　民　　國　　111 　年　　2 　　月　　22　　日
                                    書記官  顏莉妹